ACORDAO-COMPLETO-2356856

ACÓRDÃO DE RELAÇÃO

ACÓRDÃO DE RELAÇÃO 3916/2019 ATA 20/2019 - SEGUNDA CÂMARA

Acórdão 3916/2019-TCU-Segunda Câmara
Os Ministros do Tribunal de Contas da União, quanto ao processo a seguir relacionado, ACORDAM, por unanimidade, com fundamento nos arts. 71, inciso III, da Constituição Federal de 1998, 1º, inciso V, e 39, inciso II, da Lei nº 8.443, de 16 de julho de 1992, 1º, inciso VIII, 143, inciso II, 259, inciso II, 260, § 5º, do Regimento interno do TCU e art. 7º da Resolução nº 206, de 24 de outubro de 2007, em considerar prejudicada, por perda de objeto, a apreciação dos atos de concessão de aposentadoria dos interessados abaixo qualificados, de acordo com os pareceres emitidos nos autos:
1. Processo TC-Processo 011.603/2019-4 (APOSENTADORIA) 
	1.1. Interessados: Antonio Lemos da Silva (XXX.419.682-XX) ; Antonio Luiz da Silva (XXX.863.762-XX) ; Antonio Masumy Ito (XXX.609.062-XX) ; Antonio Milton Carneiro (XXX.031.798-XX) ; Aparecida Luiza Galhardo de Freitas (XXX.861.842-XX) ; Aparecida Zaniolo (XXX.024.042-XX) ; Argentina Pinheiro Fernandes (XXX.377.302-XX) ; Arlinda Fontoura de Moraes (XXX.997.532-XX) ; Arlindo Henket (XXX.020.557-XX) ; Arminda Moraes da Fonseca (XXX.117.132-XX) ; Arnaldo Coelho de Souza (XXX.382.502-XX) ; Arnoldo Kopp (XXX.119.909-XX) ; Artur Ferreira de Moraes (XXX.729.072-XX) ; Assis Antonio da Silva (XXX.377.769-XX) ; Augusta Maria de Araujo (XXX.087.412-XX) ; Augusto Cesar Rodrigues da Silva (XXX.137.992-XX) ; Augusto Jose Monteiro Diogo (XXX.457.592-XX) ; Aurea de Avila Gomes (XXX.045.506-XX) ; Austria de Souza Barbosa (XXX.781.822-XX) ; Auxiliadora dos Santos Lemos (XXX.707.852-XX) .
	1.2. Órgão/Entidade: Superintendência de Administração do Ministério do Planejamento, Orçamento e Gestão em Rondônia.
	1.3. Relator: Ministro Augusto Nardes.
	1.4. Representante do Ministério Público: Procurador Marinus Eduardo De Vries Marsico.
	1.5. Unidade Técnica: Secretaria de Fiscalização de Pessoal (SEFIP) .
	1.6. Representação legal: não há.
	1.7. Determinações/Recomendações/Orientações: não há.

Segunda Câmara

Antonio Lemos da Silva (XXX.419.682-XX); Antonio Luiz da Silva (XXX.863.762-XX); Antonio Masumy Ito (XXX.609.062-XX); Antonio Milton Carneiro (XXX.031.798-XX); Aparecida Luiza Galhardo de Freitas (XXX.861.842-XX); Aparecida Zaniolo (XXX.024.042-XX); Argentina Pinheiro Fernandes (XXX.377.302-XX); Arlinda Fontoura de Moraes (XXX.997.532-XX); Arlindo Henket (XXX.020.557-XX); Arminda Moraes da Fonseca (XXX.117.132-XX); Arnaldo Coelho de Souza (XXX.382.502-XX); Arnoldo Kopp (XXX.119.909-XX); Artur Ferreira de Moraes (XXX.729.072-XX); Assis Antonio da Silva (XXX.377.769-XX); Augusta Maria de Araujo (XXX.087.412-XX); Augusto Cesar Rodrigues da Silva (XXX.137.992-XX); Augusto Jose Monteiro Diogo (XXX.457.592-XX); Aurea de Avila Gomes (XXX.045.506-XX); Austria de Souza Barbosa (XXX.781.822-XX); Auxiliadora dos Santos Lemos (XXX.707.852-XX).

AUGUSTO NARDES

não há.

APOSENTADORIA (APOS)

Secretaria de Fiscalização de Pessoal (SEFIP).